【裁判字號】    98,交聲,1354
【裁判日期】    990226
【裁判案由】    交管條例聲異
【裁判全文】
臺灣板橋地方法院交通事件裁定        98年度交聲字第1354號
原處分機關  交通部公路總局臺北區監理所板橋監理站
異  議  人
即受處分人  甲○○
上列異議人即受處分人因違反道路交通管理處罰條例案件，不服
原處分機關於中華民國98年5 月27日所為之裁決處分（裁決書案
號：板監裁字第裁41-C00000000號），聲明異議，本院裁定如下
：
    主  文
異議駁回。
    理  由
一、聲明異議意旨略以：異議人即受處分人甲○○於民國97年4
    月19日晚間8 時58分許，騎乘車牌號碼GKF-371 號重型機車
    ，行經臺北縣中和市○○路278 巷口處時，因闖紅燈之違規
    行為，經臺北縣政府警察局中和第一分局（下稱原舉發機關
    ）警員攔停後，當場製單舉發；惟本件舉發違規通知單上所
    記載之異議人地址有誤，以致異議人未能接獲該通知單，無
    從於應到案日期前繳納罰鍰，而受較高額度罰鍰之裁處，實
    有不平；經異議人申訴後，原處分機關仍以異議人違規事證
    明確，而予裁罰之處分，爰依法聲明異議云云。
二、按汽車（包括機器腳踏車）駕駛人，行經有燈光號誌管制之
    交岔路口闖紅燈者，處新臺幣（下同）1,800 元以上5,400
    元以下罰鍰，並記違規點數3 點，道路交通管理處罰條例第
    53條第1 項、第63條第1 項第3 款分別定有明文。
三、經查，本件異議人即受處分人甲○○於97年4 月19日晚間8
    時58分許，騎乘車牌號碼GKF-371 號重型機車，行經臺北縣
    中和市○○路278 巷口處時，於該有燈光號誌管制之交岔路
    口闖紅燈，經原舉發機關警員當場攔停並依法製單舉發等事
    實，有原舉發機關警員所掣發之北縣警交字第C00000000 號
    舉發違反道路交通管理事件通知單影本1 紙附卷可稽（該舉
    發通知單業經異議人當場簽名收受），且為異議人於本件異
    議理由中所不爭執；是異議人確有於前揭時、地，騎乘重型
    機車闖紅燈之違規行為，自堪認定。異議人雖辯稱：本件舉
    發違規通知單上所記載之住址有誤，以致伊未能接獲該通知
    單，無從於應到案日期前繳納罰鍰，而受較高額度罰鍰之裁
    處云云；惟按行為人有違反道路交通管理處罰條例之情形者
    ，應填製舉發違反道路交通管理事件通知單，並於被通知人
    欄予以勾記，其係當場舉發者，應填記駕駛人或行為人姓名
    、性別、出生年月日、地址、身分證統一編號及車主姓名、
    地址、車牌號碼、車輛種類，被查獲之駕駛人或行為人為受
    處分人時，應於填記通知單後將通知聯交付該駕駛人或行為
    人簽名或蓋章收受之，違反道路交通管理事件統一裁罰基準
    及處理細則第11條第1 項第1 款定有明文；本件原舉發機關
    警員於當場攔停舉發異議人時，已將該舉發違規通知單交由
    異議人簽名收受，此有前揭通知單影本1 紙在卷可稽，且該
    通知單內，亦已明確記載應到案之日期、處所等事項，異議
    人既已當場簽收該通知單，其對於應到案之日期，自無不知
    之理；從而，異議人辯稱其未接獲該通知單，無從於到案日
    期前繳納罰鍰結案云云，自無可採；至前揭通知單內所記載
    之異議人地址，縱屬有誤，惟異議人既係當場簽收該通知單
    ，此部分地址之誤載，自無影響於該通知單已合法送達於異
    議人之效力，併予敘明。綜上所述，本件異議人騎乘機車，
    行經有燈光號誌管制之交岔路口闖紅燈之違規行為，事證明
    確；原處分機關以異議人違反道路交通管理處罰條例第53條
    第1 項規定，裁處罰鍰4,500 元，並依同條例第63條第1 項
    第3 款（裁決書漏載第1 項第3 款）規定，記違規點數3 點
    ，核無不當；本件異議人之異議為無理由，應予駁回。
據上論斷，應依道路交通案件處理辦法第19條規定，裁定如主文
。
中    華    民    國    99    年    2     月    26    日
                    交通法庭  法  官  劉景宜
以上正本證明與原本無異。
如不服本裁定，得自收受送達之日起5 日內向本院提出抗告狀。
                              書記官  謝秀青
中    華    民    國    99    年    3     月    5     日

司法院資訊處製作；財團法人民間司法改革基金會備份。
